臺灣臺南地方法院刑事判決　　　　　　　　　　　　　九十三年度訴字第八號
　　公　訴　人　臺灣台南地方法院檢察署檢察官
　　被　　　告　乙○○
　　選任辯護人　于志良律師
右列被告因偽證案件，經檢察官提起公訴（九十三年度偵字第二三六二號），本院判
決如左：
    主  文
乙○○於檢察官偵查時，證人於案情有重要關係之事項，供前具結，而為虛偽陳述，
處有期徒刑肆月。
    事  實
一、乙○○前於民國（以下同）九十二年十月十日，向甲○○（由檢察官另行提起公
    訴）借款新臺幣（下同）三萬元，除交付面額三萬元之本票一紙供擔保外，另支
    付每萬元每月一千元（月息十分）之利息。乙○○為迴護甲○○，於臺灣臺南地
    方法院檢察署檢察官偵查甲○○涉嫌重利一案（九十二年度營偵字第一四四六號
    ），在九十三年二月九日到庭應訊，以證人身分於供前具結，就甲○○有無收取
    利息等與案情有重要關係之事項，虛偽陳稱：「甲○○沒有算利息」、「只有給
    他貼涼水錢而已」云云。
二、案經檢察官自動檢舉偵查後提起公訴。
    理  由
一、訊據被告乙○○矢口否認有何偽證犯行，辯稱：我只有貼壹個月一、二千元的涼
    水錢，不一定是一個月給他，有時候去吃飯，貼涼水錢和利息的意思不一樣云云
    。惟查：
  (一)證人甲○○於偵查中證稱：「乙○○向我借三萬元，利息一個月三千元」等語。
    於本院先則證稱：「乙○○向我借錢沒有，有時候朋友互相請客，就由他出錢」
    云云。復證稱：「乙○○有時候也貼我一、二分利息。有時候百來元，大約一千
    多元左右，大部分都沒有，都隨便他們算」云云。證人甲○○於偵查、審理中先
    後證述內容固不一致，惟就借錢予乙○○，並收取利息乙節，則前後相符。
  (二)參佐本件經檢警監聽甲○○電話（0000000000號），甲○○於九十二
    年九月二十七日撥打乙○○電話（0000000000號）。甲○○問：「有
    錢了嗎？」乙○○答：「我待會拿去。」甲○○說：「你拿到我家丟進來就好。
    」翌（二十八）日，復撥打乙○○電話，甲○○問：「阿明嗎？你在上班嗎？」
    乙○○答：「有的，你待會四、五點來拿錢」等語。九十二年十月六日乙○○撥
    打甲○○電話，乙○○問：「展哥，我是阿明，如果開阿川的票要跟你借錢，可
    以嗎？利息如何算？」甲○○答：「晚一點再說」等語。同年十月七日，甲○○
    撥打乙○○電話，甲○○問：「你昨天又沒有放（利息）。」乙○○答：「我昨
    天沒空。」甲○○稱：「我直接去你店裡」等語，有通訊監察書及監聽譯文在卷
    可稽。
  (三)綜上證人甲○○及監聽譯文所示，被告乙○○除在九十二年十月十日，曾向甲○
    ○借款三萬元之外，在此之前，更有多次借款，有些並非以乙○○個人名義開立
    本票借款，但無論以乙○○或阿川之名義開立本票，均需支付利息，只是利息高
    低有所不同。甲○○在乙○○逾期未繳納利息時，更多次電話催討。被告乙○○
    辯稱未給付利息，只是貼涼水錢云云，顯與事實不合，不足採信。甲○○有無收
    取利息，足以影響甲○○重利案裁判之結果。被告乙○○之證詞，對於甲○○重
    利案之案情具有重要關係。詎被告乙○○竟為相反之虛偽陳述，顯有偽證之故意
    甚明。此外，並有被告乙○○簽發之本票影本、結文各一紙在卷可稽。事證明確
    ，被告乙○○偽證犯行洵堪認定。
二、核被告乙○○於檢察官偵查時，證人於案情有重要關係之事項，供前具結，而為
    虛偽陳述，所為係犯刑法第一百六十八條之罪。爰審酌被告犯罪之動機、目的、
    手段，犯罪時所受之刺激及其品性、生活狀況、智識程度、犯罪所生之損害，及
    犯罪後態度等一切情狀，量處如主文所示之刑，藉資懲儆。
據上論斷，應依刑事訴訟法第二百九十九條第一項前段，刑法第一百六十八條判決如
主文。
本案經檢察官丙○○到庭執行職務。
中      華      民      國      九十三      年    十一    月    二十四  日
                                  臺灣臺南地方法院刑事第五庭
                                      審判長法  官  林英志
                                            法  官  張家瑛
                                            法  官  包梅真
右正本證明與原本無異。
如不服本判決，應於判決送達後十日內，向本院提出上訴狀（應附繕本）。
                                            書記官  何小玉
中      華      民      國      九十三      年    十一    月    二十四  日
附錄本案論罪科刑法條全文：
  中華民國刑法第一百六十八條
 (偽證罪)
    於執行審判職務之公署審判時或於檢查官偵查時，證人、鑑定人、通譯於案情有
    重要關係之事項，供前或供後具結，而為虛偽陳述者，處七年以下有期徒刑。
